臺灣花蓮地方法院刑事判決　　　　　　　100年度易字第299號
公　訴　人　臺灣花蓮地方法院檢察署檢察官
被　　　告　劉大風
上列被告因竊盜案件，經檢察官提起公訴（ 100年度偵字第3273
號），被告於準備程序中就被訴事實為有罪之陳述，經本院裁定
依簡式審判程序審理，茲判決如下：
    主      文
劉大風竊盜，累犯，處有期徒刑肆月，如易科罰金，以新臺幣壹
仟元折算壹日。
    事      實
一、前案紀錄：
(一)劉大風前因竊盜案件，經本院於民國97年10月22日以97年度
    花簡字第1208號判處有期徒刑4月確定。
(二)劉大風復因竊盜案件，經本院於97年10月31日以97年度花簡
    字第1186號判處有期徒刑3月確定。
(三)劉大風再因竊盜案件，經本院於97年11月 4日以98年度易字
    第429號判決兩罪，各處有期徒刑5月、4月確定。
(四)劉大風又因竊盜案件，經本院於 98年3月25日以98年度花簡
    字第25號判決兩罪，均處有期徒刑3月確定。
(五)上開四案件經本院於98年6月15日以98年度聲字第332號裁定
    應執行有期徒刑 1年3月確定，嗣劉大風於99年6月28日執行
    完畢（成立累犯）。
二、本案事實：
(一)劉大風意圖為自己不法之所有，基於竊盜之犯意，於100年7
    月7日7時 40分許，在花蓮縣花蓮市○○路236號之統一超商
    「花農門市」，趁值班店員顏啟華疏未注意，竊取泡麵 6包
    、麵包6個、御飯團6個、三明治2個及國民便當1個等逞後離
    去，嗣經消費之顧客發現後告知顏啟華，顏啟華報警後跟隨
    在劉大風後方，與據報前往處理之警員在花蓮縣新城鄉○里
    ○路60號前逮捕劉大風，始查悉上情。
(二)案經花蓮縣警察局新城分局報請臺灣花蓮地方法院檢察署檢
    察官偵查起訴。
    理      由
壹、程序事項：
    被告劉大風所犯非死刑、無期徒刑、最輕本刑為 3年以上有
    期徒刑之罪，或高等法院管轄第一審之案件，被告於本院準
    備程序中，就被訴事實為有罪之陳述，經告以簡式審判程序
    之旨，並聽取檢察官及被告之意見後，本院業已依刑事訴訟
    法第 273條之1第1項之規定，裁定進行簡式審判程序，是本
    案之證據調查，依刑事訴訟法第273條之2規定，不受同法第
    159條第1項、第161條之2、第161條之3、第163條之1及第16
    4條至第170條規定之限制，合先敘明。
貳、實體事項：
一、上開事實，業據被告於警詢時、偵查中及本院審理中坦承不
    諱，核與證人顏啟華於警詢時證述之情節相符，並有報案紀
    錄、搜索扣押筆錄、扣押物品收據、扣押物品目錄表、現場
    照片、贓物照片、贓物認領保管單附卷可稽，足徵被告之自
    白與事實相符，堪予採信。是本案事證已臻明確，被告犯行
    洵堪認定，自應依法論科。
二、核被告所為，係犯刑法第320條第1項之竊盜罪。被告前受如
    事實欄所載有期徒刑之執行，有臺灣高等法院被告前案紀錄
    表附卷可考，其於有期徒刑執行完畢後 5年以內，故意再犯
    本案有期徒刑以上之罪，為累犯，應加重其刑。爰審酌被告
    有前案紀錄（見臺灣高等法院被告前案紀錄表），素行非佳
    ，正值青壯年，不思以正當手段取得財物，竟竊取他人財物
    ，暨犯罪之動機、目的、手段、告訴人業已領回上開物品、
    被告犯罪後尚知坦承犯行之態度等一切情狀，量處如主文所
    示之刑，並諭知易科罰金之折算標準。
三、雖起訴意旨以被告有犯罪習慣，請求宣告被告於刑之執行前
    令入勞動場所強制工作。然按竊盜犯贓物犯保安處分條例第
    2條第4項規定：「應執行之刑未達 1年以上者，不適用本條
    例。」又按保安處分係對受處分人將來之危險性所為拘束其
    身體、自由之處置，以達教化與治療之目的，為刑罰之補充
    制度，本諸法治國家保障人權之原理及刑法之保護作用，其
    法律規定之內容，應受比例原則之規範，使保安處分之宣告
    ，與行為人所為行為之嚴重性，行為人所表現之危險性，及
    對行為人未來行為之期待性相當（司法院大法官釋字第 471
    號解釋參照）。查被告固有前揭所載之竊盜科刑執行記錄，
    其犯罪行為雖不可取，惟本院衡酌本件被告竊盜之次數、竊
    盜部分之行為平和、所竊財物價值輕微（價值新臺幣 500元
    ），其行為表現之嚴重性、危險性應非達於無可容忍之程度
    ，依憲法比例原則之規範，認宣告如主文所示之刑已足收懲
    儆之效，且應執行之刑未達 1年以上，並無藉由保安處分之
    強制工作方式以達教化與治療目的之必要，倘遽令被告入勞
    動場所強制工作，實屬過當而有違比例原則，爰不為令入勞
    動場所強制工作之諭知，併予敘明。
據上論斷，應依刑事訴訟法第 273條之1第1項、第299條第1項前
段，刑法第320條第1項、第47條第1項、第41條第1項前段，刑法
施行法第1條之1第1項、第2項前段，判決如主文。
本案經檢察官陳玫琪到庭執行職務。
中    華    民    國   100    年    8     月    19    日
                  刑事第一庭    法  官  劉柏駿
以上正本證明與原本無異。
如不服本判決應於收受送達後10日內向本院提出上訴書狀，並應
敘述具體理由。其未敘述上訴理由者，應於上訴期間屆滿後20日
內向本院補提理由書(均須按他造當事人之人數附繕本)「切勿逕
送上級法院」。告訴人或被害人如對於本判決不服者，應具備理
由請求檢察官上訴，其上訴期間之計算係以檢察官收受判決正本
之日期為準。
中    華    民    國   100    年    8     月    19    日
                                書記官
附錄本判決論罪之法律條文：
刑法第320條第1項：
意圖為自己或第三人不法之所有，而竊取他人之動產者，為竊盜
罪，處5年以下有期徒刑、拘役或500元以下罰金。